臺灣臺北地方法院刑事判決　　　　　　　99年度訴字第1624號
公　訴　人　臺灣臺北地方法院檢察署檢察官
被　　　告　曾喜旺
上列被告因偽造文書等案件，經檢察官提起公訴（99年度偵字第
16514號），被告於本院準備程序進行中，就被訴事實為有罪之
陳述，經本院告知簡式審判程序意旨，並聽取公訴人及被告之意
見後，本院合議庭裁定由受命法官獨任依簡式審判程序審理，並
判決如下：
    主  文
曾喜旺犯如附表五所示之罪，均累犯，各處如附表五「所處罪刑
」欄所示之主刑及從刑。應執行有期徒刑拾月，如易科罰金，以
新臺幣壹仟元折算壹日，未扣案如附表一、附表二各編號、附表
三編號一所示信用卡簽帳單存查聯、未扣案金盈祥銀樓信用卡簽
帳單（銷售）存查聯上偽造「林秀麗」之署名共伍枚，扣案如附
表四、(一)所示之發票壹張，均沒收。
    事  實
一、曾喜旺(一)於民國93年間，因業務過失傷害案件，經臺灣板橋
    地方法院於93年7月26日以93年度交簡字第144號判決判處有
    期徒刑3月確定；(二)又於94年間，因贓物案件，經同院於94
    年10月31日以94年度易字第789號判決判處有期徒刑8月確定
    ，嗣上開二罪經同院以94年度聲字第2726號裁定定其應執行
    刑為有期徒刑10月確定，於95年5月23日入監執行，於95年
    12月18日縮刑期滿執行完畢。詎曾喜旺仍不知悔改，分別為
    下列行為：
  (一)曾喜旺於99年5月24日上午9時25分許，發現新北市○○區○
    ○路2段358號B1之林秀麗住處大門未關，認有機可乘，竟意
    圖為自己不法所有，進入上址（侵入住宅部分未據告訴及起
    訴），徒手竊取林秀麗置於該屋內之珠寶、首飾1批〈價值
    不詳〉、身分證、行車執照、駕駛執照、郵局金融卡2張、
    現金新臺幣（下同）2,100元及花旗商業銀行卡號0000-0000
    -0000-0000號信用卡1張〈下稱花旗銀行信用卡〉、台新國
    際商業銀行聯名卡卡號0000-0000-0000-0000號信用卡1張〈
    下稱台新銀行聯名卡〉、台新國際商業銀行幸福卡卡號0000
    -0000-0000-0000號信用卡1張〈下稱台新銀行幸福卡〉得手
    。
  (二)詎曾喜旺於竊得上開花旗銀行信用卡1張及台新銀行信用卡2
    張後，竟另行起意，再分別為下列行為：
  1.於如附表一所示之時間，駕駛登記於其不知情配偶江欣宜名
    下，平日由其所使用之車牌號碼Z7-7851號自用小客貨車，
    至如附表一所示之特約商店，基於行使偽造私文書及意圖為
    自己不法所有，詐欺取財之犯意，佯以上開台新銀行幸福卡
    合法持卡人林秀麗之身分，持該張信用卡，刷卡為如附表一
    所示金額之消費，並在該筆消費之信用卡消費簽帳單存查聯
    上偽簽「林秀麗」之署名1枚，用以表示林秀麗本人確認該
    簽帳單記載之交易標的及金額，並向台新銀行請求撥付消費
    款項予該特約商店之意思，而偽造用以表示「林秀麗」本人
    向該特約商店刷卡消費意思之簽帳單私文書，再持以交付該
    特約商店成年店員，用以主張係上開信用卡真正所有人簽認
    帳款之意思而加以行使該偽造之私文書，使如附表一所示之
    特約商店成年店員誤認係真正持卡人刷卡消費，陷於錯誤而
    交付如附表一所示價值之財物，並使台新銀行陷於錯誤而接
    受前揭特約商店經由收單機構輾轉請款時，代為墊付所消費
    之款項，足生損害於林秀麗、如附表一所示之特約商店，及
    台新銀行對於信用卡授權交易與管理之正確性（前揭特約商
    店及台新銀行均屬私法人組織，不構成公眾）。
  2.於99年5月24日下午2分9分許，另行基於行使偽造私文書及
    意圖為自己不法所有，詐欺取財之犯意，在不詳地點利用電
    腦設備連結網際網路至「科連多媒體」網路特約商店網頁，
    在前揭商店網頁線上刷卡消費訂單上，鍵入前開「林秀麗」
    台新銀行幸福卡之卡號、有效月年、發卡銀行等資料，刷卡
    購買價值5,000元之物品，表示林秀麗本人確認該筆訂單所
    載之交易標的及金額，並向台新銀行請求撥付消費款項予科
    連多媒體，再由台新銀行轉向林秀麗本人請款之意思，而偽
    造用以表示「林秀麗」本人向科連多媒體刷卡消費意思之準
    私文書，並透過網際網路傳送而行使之，足生損害於林秀麗
    、科連多媒體，及台新銀行對於信用卡授權交易與管理之正
    確性（科連多媒體及台新銀行均屬私法人組織，不構成公眾
    ）。惟在科連多媒體尚未交付前揭價值之物品前，因林秀麗
    已發現盜刷之情而報警處理，並通知台新銀行，該銀行人員
    隨即通知科連多媒體，復由科連多媒體取消交易，致曾喜旺
    未能詐得前揭價值之物品而未得逞。
  3.於如附表二所示之時間，在如附表二所示之特約商店，另行
    基於行使偽造私文書及意圖為自己不法所有，詐欺取財之單
    一犯意，佯以上開花旗銀行信用卡合法持卡人林秀麗之身分
    ，持該張信用卡，接續刷卡為如附表二所示金額之消費，並
    接續在如附表二所示各筆消費之信用卡消費簽帳單存查聯上
    偽簽「林秀麗」之署名各1枚，各用以表示林秀麗本人確認
    該簽帳單記載之交易標的及金額，並向如附表二所示之發卡
    銀行請求撥付消費款項予特約商店之意思，而偽造用以表示
    「林秀麗」本人向該特約商店刷卡消費意思之簽帳單私文書
    ，再持以交付該特約商店成年店員，用以主張係上開信用卡
    真正所有人簽認帳款之意思而加以行使該等偽造之私文書，
    使如附表二所示之特約商店成年店員誤認係真正持卡人刷卡
    消費，陷於錯誤而交付如附表二所示價值之財物，並使如附
    表二所示之發卡銀行陷於錯誤而接受前揭特約商店經由收單
    機構輾轉請款時，代為墊付所消費之款項，均足生損害於林
    秀麗、如附表二所示之特約商店，及花旗商業銀行對於信用
    卡授權交易與管理之正確性（前揭特約商店及花旗商業銀行
    均屬私法人組織，不構成公眾）。
  4.於如附表三所示之時間，在如附表三所示之特約商店內，另
    行基於行使偽造私文書及意圖為自己不法所有，詐欺取財之
    單一犯意，佯以上開台新銀行聯名卡合法持卡人林秀麗之身
    分，持該張信用卡，接續刷卡為如附表三所示金額之消費，
    並在如附表三編號1所示消費之信用卡消費簽帳單存查聯上
    偽簽「林秀麗」之署名1枚，另因如附表三其餘編號所示消
    費之刷卡金額未達3,000元，無需於該等信用卡消費簽單上
    簽名，而未簽寫「林秀麗」之署名，以此方式偽造用以表示
    「林秀麗」本人向該特約商店刷卡消費意思之簽帳單私文書
    ，再持以交付該特約商店成年店員，用以主張係上開信用卡
    真正所有人簽認帳款之意思而加以行使該等偽造之私文書，
    使如附表三所示之特約商店成年店員誤認係真正持卡人刷卡
    消費，陷於錯誤而交付如附表三所示價值之財物，並使如附
    表三所示之發卡銀行陷於錯誤而接受前揭特約商店經由收單
    機構輾轉請款時，代為墊付所消費之款項，均足生損害於林
    秀麗、如附表三所示之特約商店，及台新銀行對於信用卡授
    權交易與管理之正確性（前揭特約商店及台新銀行均屬私法
    人組織，不構成公眾）。
  5.於99年5月24日下午4分1分許，在新北市○○區○○路120
    號1樓之「金盈祥銀樓」特約商店內，另行基於行使偽造私
    文書及意圖為自己不法所有，詐欺取財之犯意，佯以上開台
    新銀行聯名卡合法持卡人林秀麗之身分，持該張信用卡，刷
    卡購買價值10,000元之金飾，並在該筆消費之信用卡消費簽
    帳單存查聯上偽簽「林秀麗」之署名1枚，用以表示林秀麗
    本人確認該簽帳單記載之交易標的及金額，並向台新銀行請
    求撥付消費款項予金盈祥銀樓之意思，而偽造用以表示「林
    秀麗」本人向金盈祥銀樓刷卡消費意思之簽帳單私文書，再
    持以交付該銀樓業者蔡廖玉珠，用以主張係上開信用卡真正
    所有人簽認帳款之意思而加以行使該偽造之私文書，足生損
    害於林秀麗、金盈祥銀樓，及台新銀行對於信用卡授權交易
    與管理之正確性（金盈祥銀樓及台新銀行均屬私法人組織，
    不構成公眾），惟蔡廖玉珠於交付該金飾前，因發覺依該張
    信用卡上所載之持卡人姓名判斷，持卡人應係女性，與曾喜
    旺之性別不符，遂要求曾喜旺於同日下午4時4分許辦理刷退
    ，致曾喜旺未能詐得前揭財物而未得逞。
  (三)嗣林秀麗於同日下午3時30分許接獲花旗銀行所發送之如附
    表三所示刷卡交易之簡訊通知，驚覺有異，復於同日下午4
    時35分許返家時，發覺前揭住處遭竊之情，隨即報警處理，
    經警調閱如附表一所示特約商店之監視器錄影後，查悉如附
    表一所示之刷卡交易，係由駕駛上開車輛之人所為，遂於99
    年6月1日持本院核發之搜索票至曾喜旺位於新北市○○區○
    ○路2段112號之住處搜索，並扣得如附表四所示之物，而查
    悉上情。
二、案經林秀麗訴由新北市政府警察局新店分局報請，暨台新國
    際商業銀行股份有限公司告訴臺灣臺北地方法院檢察署檢察
    官偵查起訴。嗣被告於本院準備程序進行中，就被訴事實均
    為有罪之陳述，經本院告知簡式審判程序意旨，並聽取公訴
    人及被告之意見後，本院合議庭裁定由受命法官獨任依簡式
    審判程序審理。
    理  由
一、訊據被告曾喜旺對於前揭犯罪事實均坦承不諱（見本院100
    年4月8日準備程序筆錄及審判筆錄），核與告訴人林秀麗於
    警詢時之指述（見偵字卷第16頁至第22頁）；證人即金盈祥
    銀樓業者蔡廖玉珠於偵查中之證述大致相符（見偵字卷第18
    9頁），此外，並有花旗（臺灣）商業銀行99年8月20傳真陳
    報信用卡消費簽帳單影本2張（見偵字卷第182頁）、台新國
    際商業銀行股份有限公司99年7月27日告訴狀所檢附之信用
    卡消費簽帳單影本5張（見偵字卷第95頁至第98頁）、證人
    蔡廖玉珠所提出之信用卡消費簽帳單暨退貨簽帳單影本各1
    張（見偵字卷第193頁）、特約商店中油公司屈尺加油站、
    大潤發碧潭店監視器翻拍照片共8張（見偵字卷第42頁至第4
    3頁、第61頁至第62頁）、被告於警詢中自述為其所使用門
    號0000000000號行動電話（登記名義人為被告之配偶）之雙
    向通聯紀錄：證明被告所持用之前揭行動電話於99年5月24
    日上午9時25分33秒之基地台位置為「新北市○○區○○路2
    段39至41號12樓頂」，係在告訴人林秀麗上揭住處附近；於
    同日下午4時2分25秒之基地台位置為「新北市○○區○○路
    113號6樓頂」，係在特約商店金盈祥銀樓之店址附近（見偵
    字卷第4頁、第211頁、第212頁反面）；被告於偵查中當庭
    書寫「林秀麗」姓名6次之紙張1紙：證明被告當庭書寫之「
    林秀麗」姓名筆跡與如附表一至三所示信用卡簽帳單（銷售
    ）存查聯上之「林秀麗」簽名筆跡極為相似（見偵字卷第93
    頁）；搜索扣押筆錄、扣押物品目錄表、扣押物品清單各1
    份（見偵字卷第33頁至第39頁、第85頁）、扣押物品照片14
    張（見偵字卷第68頁至第74頁）、贓物認領保管單1張（見
    偵字卷第44頁）附卷可稽，及中油公司屈尺加油站99年5月
    24日上午10時43分32秒、發票金額500元之收銀機統一發票
    收執聯原本1張扣案可佐（見偵字卷第41頁），足徵被告出
    於任意性之自白核與事實相符。又被告係持竊得之花旗銀行
    信用卡、台新銀行聯名卡、台新銀行幸福卡冒名「林秀麗」
    偽造前揭簽帳單以刷卡購物，既非合法持卡人，發卡銀行核
    無墊付帳款之義務，因之，除將可能使上開特約商店現時頓
    失銷售物品之所有權，然卻未能自發卡銀行取回價金資為補
    償外，亦有使發卡銀行誤為墊付帳款，惟無法請求真正持卡
    人償還或致告訴人林秀麗誤遭發卡銀行追索該等款項之虞，
    是以被告如事實欄一、(二)所示之所為均足以生損害於前揭各
    該特約商店、發卡銀行及告訴人林秀麗本人，乃屬當然。本
    案事證明確，被告之上開犯行均堪以認定，均應予依法論科
    。
二、新舊法比較：
    查被告於行為後，刑法第321條第1項業於100年1月26日修正
    公布，於100年1月28日生效施行。按行為後法律有變更者，
    適用行為時之法律，但行為後之法律有利於行為人者，適用
    最有利於行為人之法律，刑法第2條第1項定有明文。修正前
    之刑法第321條第1項原規定：「犯竊盜罪而有左列情形之一
    者，處六月以上、五年以下有期徒刑：一、於夜間侵入住宅
    或有人居住之建築物、船艦或隱匿其內而犯之者。...六、
    在車站或埠頭而犯之者。」；而修正後刑法第321條第1項則
    規定：「犯竊盜罪而有下列情形之一者，處六月以上、五年
    以下有期徒刑，得併科新臺幣十萬元以下罰金：一、侵入住
    宅或有人居住之建築物、船艦或隱匿其內而犯之者。...六
    、在車站、埠頭、航空站或其他供水、陸、空公眾運輸之舟
    、車、航空機內而犯之者。」，比較修正前後之規定，修正
    後該條項於第1款刪除「於夜間」之文字，於第6款增加「在
    航空站或其他供水、陸、空公眾運輸之舟、車、航空機內」
    之文字，擴大加重竊盜罪之適用範圍，使部分修正前原應適
    用普通竊盜罪論罪科刑之情形，於修正後改論以加重竊盜罪
    論罪科刑，並增加得併科罰金新臺幣10萬元之規定，比較修
    正前後之規定，以修正前之規定對被告較有利，應依刑法第
    2條第1項前段規定，適用被告行為時之法律即修正前刑法第
    321條第1項之規定。
三、論罪科刑：
  (一)按持信用卡交易，基本上於聯合信用卡中心不依契約給付持
    卡人所消費之帳款予特約商店時，持卡人對於特約商店仍直
    接負有給付價金義務，從而持信用卡交易與通常之買賣，並
    無差異，僅在價金給付上由發卡銀行經由信用卡中心代為付
    帳，於發卡銀行經由信用卡中心給付特約商店價金後，持卡
    人即對發卡銀行負擔給付價金債務而已，故倘持卡人並無支
    付價金之真意，而向特約商店提示他人之信用卡消費，使特
    約商店及其職員誤認其為信用卡之所有人並有支付價金之真
    意而陷於錯誤，性質上即屬對特約商店及其店員施行詐欺。
    。次按簽帳單係以文字為一定之意思表示，持信用卡刷卡消
    費時，在簽帳單上簽署姓名，乃表示已收受特約商店所交付
    之交易標的物或消費標的，並同意依據信用卡使用約定，依
    照簽帳單金額付款予發卡銀行之意，屬私文書之一種（最高
    法院91年度台上字第4531號判決意旨足資參照）。又按文書
    為表現足以證明法律上權利義務或事實，或足係以產生法律
    上權利關係或事實之意思表示；另以錄音、錄影或電磁紀錄
    藉機器或電腦處理所顯示之聲音、影像或符號，足以表示其
    用意之證明者，依刑法第220條第2項規定，以文書論。而所
    謂電磁紀錄，謂以電子、磁性、光學或其相類之方式所制成
    ，而供電腦處理之紀錄，刑法第10條第6項亦有規定。又文
    書之行使，每因文書性質、內容不同而異，就刑法第220條
    第2項之準文書所言，祗須藉由機器、電腦處理或電磁紀錄
    ，得以表示其文書之內容即屬之，亦即行為人藉由機器、電
    腦處理時所顯示之影像或符號，足以表示用意之證明而行使
    之，即達於行使準私文書之程度，而被告明知其並非台新銀
    行幸福卡之真正持卡人，竟在網際網路上輸入前揭台新銀行
    幸福卡之信用卡卡號、有效月年等資料而製作網路訂購資料
    ，使上開資料顯示於電腦處理影像之螢幕上，用以表示其為
    真正持卡人以其所有之信用卡購買之意，上開經電腦處理螢
    幕上所示之文字，性質上屬電磁紀錄，而其內容具體載明係
    由「林秀麗」使用信用卡消費，自屬刑法第220條第2項所規
    定之準文書，應以文書論。
  (二)是核被告所為，就事實欄一、(一)部分，係犯刑法第320條第1
    項之普通竊盜罪。就事實欄一、(二)、1.（即如附表一所示）
    部分，係犯刑法第216條、第210條之行使偽造私文書罪及同
    法第339條第1項之詐欺取財既遂罪。就事實欄一、(二)、2.部
    分，被告既有為自己不法所有之意圖，而持上開竊得之台新
    銀行幸福卡佯裝為自己所有之信用卡，透過網際網路向科連
    多媒體刷卡1次購買價值5,000元之物品，使該店取得發卡銀
    行撥款授權，被告已著手施行詐術行為，惟於該商店交付上
    開物品前，因告訴人林秀麗已發現盜刷之情而報警處理，並
    通知台新銀行，該銀行人員隨即通知科連多媒體，致該特約
    商店終未將前揭物品交付與被告，並取消此筆交易，致被告
    未詐得前揭物品，核其此部分所為係犯刑法第216條、第210
    條、第220條第2項之行使偽造私文書罪及同法第339條第3項
    、第1項之詐欺取財未遂罪，公訴人認此部分係構成刑法第2
    16條、第210條之行使偽造私文書罪及同法第339條第1項之
    詐欺取財既遂罪，尚嫌誤會。就事實欄一、(二)、3.（即如附
    表二所示）部分，係犯刑法第216條、第210條之行使偽造私
    文書罪及同法第339條第1項之詐欺取財既遂罪。就事實欄一
    、(二)、4.（即如附表三所示）部分，係犯刑法第216條、第2
    10條之行使偽造私文書罪及同法第339條第1項之詐欺取財既
    遂罪。就事實欄一、(二)、5.部分，被告既有為自己不法所有
    之意圖，而持上開竊得之台新銀行聯名卡佯裝為自己所有之
    信用卡，至金盈祥銀樓刷卡購買價值10,000元之金飾，證人
    蔡廖玉珠並刷卡取得發卡銀行撥款授權，被告已著手施行詐
    術行為，然因被告與真正持卡人之性別不同，致證人蔡廖玉
    珠發覺有異，未陷於錯誤而未將上開金飾交付與被告，並要
    求被告以同張信用卡刷退以取消此筆交易，致被告未詐得前
    揭金飾，核其此部分所為係犯刑法第216條、第210條之行使
    偽造私文書罪及同法第339條第3項、第1項之詐欺取財未遂
    罪（臺灣高等法院暨所屬法院57年度第2次法律座談會參照
    ），公訴人認此部分係構成刑法第216條、第210條之行使偽
    造私文書罪及同法第339條第1項之詐欺取財既遂罪，尚嫌誤
    會。又被告於刷退取消上開交易時雖於該退貨簽帳單上簽寫
    「林秀麗」之署名1枚，惟徵之該紙以「林秀麗」名義所製
    作之退貨簽帳單，其上所載金額為「-10,000元」（見偵字
    卷第193頁），堪認被告簽寫該紙簽帳單之意係在取消先前
    冒名刷卡之交易，目的係欲匡正已生之損害俾復歸正常，則
    此舉自不足以生損害於任何人，而與偽造及行使偽造私文書
    罪之構成要件有間，併此說明。
  (三)被告各次偽造署押之行為，均係其偽造私文書行為之一部，
    而偽造私文書之低度行為，均已為其行使之高度行為所吸收
    ，均不另論罪。
  (四)被告於如附表二所示之時、地，持告訴人林秀麗所有之花旗
    銀行信用卡，接續刷卡2次；於如附表三所示之時、地，持
    告訴人林秀麗所有之台新銀行聯名卡，接續刷卡4次，各均
    係在密接之時間，以相同之方式，於同地即大潤發碧潭店內
    接續為之，各係基於單一犯意而為，各為接續犯，分別各論
    以一個行使偽造私文書罪及詐欺取財既遂罪。
  (五)又被告所犯如事實欄一、(二)、1.、3.、4.所示共計3次行使
    偽造私文書罪及詐欺取財既遂罪；所犯如事實欄一、(二)、2.
    、5.所示共計2次行使偽造私文書罪及詐欺取財未遂罪，各
    係以盜刷信用卡並偽造簽帳單而遂行詐取財物目的之一行為
    ，同時觸犯上開2罪名，各為想像競合犯，應依刑法第55條
    之規定，各從一重之行使偽造私文書罪處斷。
  (六)被告所犯上開竊盜之犯行，與5次行使偽造私文書犯行間，
    犯意個別，行為互殊，應予分論併罰。
  (七)被告有如事實欄所載犯罪科刑及刑之執行之紀錄，有臺灣高
    等法院被告前案紀錄表1份在卷可稽，其受有期徒刑執行完
    畢後，5年以內均故意再犯本案有期徒刑以上之罪，均為累
    犯，均應依刑法第47條第1項前段規定加重其刑。
  (八)爰審酌被告正值青壯之年，不思以正途取財，竟因貪念而竊
    取並盜用告訴人林秀麗之前揭信用卡，危害金融信用交易秩
    序及告訴人、發卡銀行暨特約商店之權益，復未賠償告訴人
    林秀麗、台新銀行之損失，，所為實非可取惟念其犯後終能
    知所悔悟而於本院坦承犯行，態度尚可，犯罪所得財物尚非
    至鉅，告訴人林秀麗復已取回如附表四、(二)所示之部分失竊
    財物，有贓物認領保管單1張附卷可稽（見偵字卷第44頁）
    ，暨被告國中畢業之智識程度、生活狀況、犯罪之動機、目
    的、手段、所生損害程度等一切情狀，就被告所犯如附表五
    各編號所示之各罪，各量處如附表五各編號「所處罪刑」欄
    所示之主刑及均諭知易科罰金之折算標準，並定其應執行之
    刑及諭知易科罰金之折算標準，以示儆懲。
  (九)未扣案如附表一、附表二各編號、附表三編號一所示信用卡
    簽帳單存查聯上偽造「林秀麗」之署名各1枚（共計4枚）；
    ，未扣案「金盈祥」信用卡簽帳單（銷售）存查聯上偽造「
    林秀麗」之署名1枚沒收，不問屬於犯人與否，均應依刑法
    第219條之規定，各在該犯罪項下諭知沒收。扣案如附表四
    、(一)所示之發票1張，係被告為如事實欄一、(二)、1.所示犯
    行所得之財物，且為被告所有，業據被告供承明確，爰依刑
    法第38條第1項第2款之規定，在該犯罪項下諭知沒收。至被
    告所偽造未扣案之如附表一、附表二、附表三所示信用卡簽
    帳單存查聯、未扣案金盈祥銀樓信用卡簽帳單（銷售）存查
    聯，均已成為各該銀行、特約商店或信用卡聯合處理中心之
    存查歸檔文件，均非被告所有，又均非違禁物，自均不得諭
    知沒收。又扣案如附表四、(二)所示之物品，雖均係被告本案
    竊盜所得，惟均業經告訴人林秀麗領回，有贓物認領保管單
    1張存卷可參，均非被告所有，自均不得諭知沒收。另如附
    表四、(三)所示之物，業據被告於本院中供稱：該等物品雖均
    為其所有，惟該等物品均係其平日喜好之蒐集，與本案犯行
    均無關等語明確（見本院卷第86頁反面至第87頁），而依卷
    內證據亦無法證明該等扣案物與本案被告上開犯行間有何關
    聯，而沒收既屬從刑之一種，依主從不可分原則，上開物品
    既均與本案無關，爰均不為沒收之諭知，均附此敘明。
據上論斷，應依刑事訴訟法第273條之1第1項、第299條第1項前
段，刑法第2條第1項前段、第320條第1項、第216條、第210條、
第220條第2項、第339條第1項、第3項、第55條、第47條第1項前
段、第41條第1項前段、第8項、第51條第5款、第219條、第38條
第1項第2款，刑法施行法第1條之1第1項、第2項前段，判決如主
文。
本案經檢察官吳曉婷到庭執行職務。
中    華    民    國   100    年    4     月    29    日
                  刑事第十庭  法  官  謝昀璉
上正本證明與原本無異。
如不服本判決應於收受送達後10日內向本院提出上訴書狀，並應
敘述具體理由；其未敘述上訴理由者，應於上訴期間屆滿後20日
內向本院補提理由書（均須按他造當事人之人數附繕本）「切勿
逕送上級法院」。
                              書記官  汪郁棨
中    華    民    國   100    年    4     月    29    日
附錄法條：刑法第216條、第210條、第220條第2項、第320條第1
項、第339條第1項、第3項。
中華民國刑法第216條
（行使偽造變造或登載不實之文書罪）
行使第 210 條至第 215 條之文書者，依偽造、變造文書或登載
不實事項或使登載不實事項之規定處斷。
中華民國刑法第210條
（偽造變造私文書罪）
偽造、變造私文書，足以生損害於公眾或他人者，處 5 年以下
有期徒刑。
中華民國刑法第220條
（準文書）
在紙上或物品上之文字、符號、圖畫、照像，依習慣或特約，足
以為表示其用意之證明者，關於本章及本章以外各罪，以文書論
。
錄音、錄影或電磁紀錄，藉機器或電腦之處理所顯示之聲音、影
像或符號，足以為表示其用意之證明者，亦同。
中華民國刑法第320條
（普通竊盜罪、竊佔罪）
意圖為自己或第三人不法之所有，而竊取他人之動產者，為竊盜
罪，處5  年以下有期徒刑、拘役或 5 百元以下罰金。
意圖為自己或第三人不法之利益，而竊佔他人之不動產者，依前
項之規定處斷。
前二項之未遂犯罰之。
中華民國刑法第339條
（普通詐欺罪）
意圖為自己或第三人不法之所有，以詐術使人將本人或第三人之
物交付者，處 5 年以下有期徒刑、拘役或科或併科 1 千元以下
罰金。
以前項方法得財產上不法之利益或使第三人得之者，亦同。
前二項之未遂犯罰之。
附表一：
┌─────────────────────────────────────────────────────┐
│信用卡所有人：林秀麗                                                                                      │
├─────────────────────────────────────────────────────┤
│台新銀行幸福卡（卡號：0000000000000000號）                                                                │
├─┬────┬─────┬──────┬───────┬─────────┬───────┬───────┤
│編│信用卡發│詐欺金額  │冒刷時間    │特約商店名稱  │犯罪地點          │信用卡簽帳單存│卷證出處      │
│號│卡銀行  │（消費項目│            │              │                  │查聯上偽造之署│              │
│  │        │）        │            │              │                  │名            │              │
├─┼────┼─────┼──────┼───────┼─────────┼───────┼───────┤
│1 │台新銀行│500元     │99年5月24日 │中油公司屈尺加│新北市○○區○○路│「林秀麗」署名│偵字卷第98頁  │
│  │        │（購物）  │上午10時41分│油站          │2段202號          │乙枚          │              │
│  │        │          │            │              │                  │              │              │
├─┴────┼─────┼──────┴───────┴─────────┴───────┼───────┤
│        總計│500元     │                                                                │              │
└──────┴─────┴────────────────────────────────┴───────┘
 附表二：
┌─────────────────────────────────────────────────────┐
│信用卡所有人：林秀麗                                                                                      │
├─────────────────────────────────────────────────────┤
│花旗銀行信用卡（卡號：0000000000000000號）                                                                │
├─┬────┬─────┬──────┬───────┬─────────┬───────┬───────┤
│編│信用卡發│詐欺金額  │冒刷時間    │特約商店名稱  │犯罪地點          │信用卡簽帳單存│卷證出處      │
│號│卡銀行  │（消費項目│            │              │                  │查聯上偽造之署│              │
│  │        │）        │            │              │                  │名            │              │
├─┼────┼─────┼──────┼───────┼─────────┼───────┼───────┤
│1 │花旗銀行│36,767元  │99年5月24日 │大潤發碧潭店  │新北市○○區○○路│「林秀麗」署名│偵字卷第182頁 │
│  │        │（購物）  │下午3時0分  │              │22號B1            │乙枚          │              │
│  │        │          │            │              │                  │              │              │
├─┼────┼─────┼──────┼───────┼─────────┼───────┼───────┤
│2 │同上    │16,934元（│99年5月24日 │同上。        │同上。            │「林秀麗」署名│偵字卷第182頁 │
│  │        │購物）    │下午3時2分  │              │                  │乙枚          │              │
├─┴────┼─────┼──────┴───────┴─────────┴───────┼───────┤
│        總計│53,701元  │                                                                │              │
└──────┴─────┴────────────────────────────────┴───────┘
 附表三：
┌─────────────────────────────────────────────────────┐
│信用卡所有人：林秀麗                                                                                      │
├─────────────────────────────────────────────────────┤
│台新銀行聯名卡（卡號：0000000000000000號）                                                                │
├─┬────┬─────┬──────┬───────┬─────────┬───────┬───────┤
│編│信用卡發│詐欺金額  │冒刷時間    │特約商店名稱  │犯罪地點          │信用卡簽帳單存│卷證出處      │
│號│卡銀行  │（消費項目│            │              │                  │查聯上偽造之署│              │
│  │        │）        │            │              │                  │名            │              │
├─┼────┼─────┼──────┼───────┼─────────┼───────┼───────┤
│1 │台新銀行│21,684元  │99年5月24日 │大潤發碧潭店  │新北市○○區○○路│「莊秀華」署名│偵字卷第97頁  │
│  │        │（購物）  │下午3時25分 │              │22號B1            │乙枚          │              │
│  │        │          │            │              │                  │              │              │
├─┼────┼─────┼──────┼───────┼─────────┼───────┼───────┤
│2 │同上。  │1,260元（ │99年5月24日 │同上。        │同上。            │免簽名。      │偵字卷第97頁  │
│  │        │購物）    │下午3時34分 │              │                  │              │              │
├─┼────┼─────┼──────┼───────┼─────────┼───────┼───────┤
│3 │同上。  │2,590元   │99年5月24日 │同上。        │同上。            │免簽名。      │偵字卷第97頁  │
│  │        │（購物）  │下午3時37分 │              │                  │              │              │
├─┼────┼─────┼──────┼───────┼─────────┼───────┼───────┤
│4 │同上。  │2,280元   │99年5月24日 │同上。        │同上。            │免簽名。      │偵字卷第97頁  │
│  │        │（購物）  │下午3時40分 │              │                  │              │              │
├─┴────┼─────┼──────┴───────┴─────────┴───────┼───────┤
│        總計│27,814元  │                                                                │              │
└──────┴─────┴────────────────────────────────┴───────┘
附表四（扣案物品）：
(一)中油公司屈尺加油站99年5月24日上午10時43分32秒、發票金
  額500元、編號NF00000000之收銀機統一發票收執聯原本1張（
  見偵字卷第41頁）。
(二)IWC手錶1支（扣押物品目錄表編號3）、勞力士手錶1支（扣押
  物品目錄表編號6）、PROKING女用錶1支（扣押物品目錄表編
  號9）、心型女用手錶1支（扣押物品目錄表編號10）、SWATEH
  手錶1支（扣押物品目錄表編號16）、PC手錶1支（扣押物品目
  錄表編號18）、PISCES手錶1支（扣押物品目錄表編號19）、
  、PC女用手錶1支（扣押物品目錄表編號20）、貔貅手錶1支（
  扣押物品目錄表編號21）、飾品1批（含玉飾、項鍊、墜子等
  物共16個，扣押物品目錄表編號31）。
(三)YAQIA手錶1支（扣押物品目錄表編號1）、SINOBI手錶1支（扣
  押物品目錄表編號2）、SIOIN手錶1支（扣押物品目錄表編號
  4）、CASIO手錶1支（扣押物品目錄表編號5）、TRASER手錶1
  支（扣押物品目錄表編號7）、OLIPAI手錶1支（扣押物品目錄
  表編號8）、懷錶1個（扣押物品目錄表編號11）、SAPPHIRE手
  錶1支（扣押物品目錄表編號12）、統一手錶1支（扣押物品目
  錄表編號13）、MISS女用手錶1支（扣押物品目錄表編號14）
  、KENNETH手錶1支（扣押物品目錄表編號15）、LONGRO手錶1
  支（扣押物品目錄表編號17）、CROO手錶1支（扣押物品目錄
  表編號22）、CHANEL手錶1支（扣押物品目錄表編號23）、
  LAPOLO手錶1支（扣押物品目錄表編號24）、ELLE女用錶1支（
  扣押物品目錄表編號25）、KANGOL女用錶1支（扣押物品目錄
  表編號26）、POLO女用錶1支（扣押物品目錄表編號27）、水
  晶球懷錶1個（扣押物品目錄表編號28）、金飾花1朵（扣押物
  品目錄表編號29）、玻璃項鍊1條（扣押物品目錄表編號30）
  、香菸13包（扣押物品目錄表編號32）、掌上型液晶數位光碟
  機1個（扣押物品目錄表編號33）、筆記型電腦1台（扣押物品
  目錄表編號34）。
附表五：
┌──┬────────────────┬────────────────┬────────────────┐
│編號│         犯罪事實               │          所犯法條及罪名        │           所處罪刑             │
├──┼────────────────┼────────────────┼────────────────┤
│1   │如事實欄一、(一)所示。            │刑法第320條第1項之普通竊盜罪。  │曾喜旺竊盜，累犯，處有期徒刑肆月│
│    │                                │                                │，如易科罰金，以新臺幣壹仟元折算│
│    │                                │                                │壹日。                          │
│    │                                │                                │                                │
├──┼────────────────┼────────────────┼────────────────┤
│2   │如事實欄一、(二)、1.所示（附表一）│刑法第216條、第210條之行使偽造私│曾喜旺行使偽造私文書，足以生損害│
│    │。                              │文書罪及同法第339條第1項之詐欺取│於他人，累犯，處有期徒刑月，如│
│    │                                │財既遂罪。                      │易科罰金，以新臺幣壹仟元折算壹日│
│    │                                │                                │，未扣案如附表一所示特約商店信用│
│    │                                │                                │卡簽帳單存查聯上偽造「林秀麗」之│
│    │                                │                                │署名壹枚；扣案如附表四、(一)所示之│
│    │                                │                                │發票壹張，均沒收。              │
│    │                                │                                │                                │
├──┼────────────────┼────────────────┼────────────────┤
│3   │如事實欄一、(二)、2.所示。        │刑法第216條、第210條、第220條第2│曾喜旺行使偽造私文書，足以生損害│
│    │                                │項之行使偽造私文書罪及同法第339 │於他人，累犯，處有期徒刑月，如│
│    │                                │條第3項、第1項之詐欺取財未遂罪。│易科罰金，以新臺幣壹仟元折算壹日│
│    │                                │                                │。                              │
├──┼────────────────┼────────────────┼────────────────┤
│4   │如事實欄一、(二)、3.所示（附表二）│刑法第216條、第210條之行使偽造私│曾喜旺行使偽造私文書，足以生損害│
│    │。                              │文書罪及同法第339條第1項之詐欺取│於他人，累犯，處有期徒刑肆月，如│
│    │                                │財既遂罪。                      │易科罰金，以新臺幣壹仟元折算壹日│
│    │                                │                                │，未扣案如附表二各編號所示特約商│
│    │                                │                                │店信用卡簽帳單存查聯上偽造「林秀│
│    │                                │                                │麗」之署名各壹枚均沒收。        │
├──┼────────────────┼────────────────┼────────────────┤
│5   │如事實欄一、(二)、4.所示（附表三）│刑法第216條、第210條之行使偽造私│曾喜旺行使偽造準私文書，足以生損│
│    │。                              │文書罪及同法第339條第1項之詐欺取│害於他人，累犯，處有期徒刑肆月，│
│    │                                │財既遂罪。                      │如易科罰金，以新臺幣壹仟元折算壹│
│    │                                │                                │日，未扣案如附表三編號一所示特約│
│    │                                │                                │商店信用卡簽帳單存查聯上偽造「林│
│    │                                │                                │秀麗」之署名壹枚沒收。          │
├──┼────────────────┼────────────────┼────────────────┤
│    │如事實欄一、(二)、5.所示。        │刑法第216條、第210條之行使偽造私│曾喜旺行使偽造私文書，足以生損害│
│6   │                                │文書罪及同法第339條第3項、第1項 │於他人，累犯，處有期徒刑月，如│
│    │                                │之詐欺取財未遂罪。              │易科罰金，以新臺幣壹仟元折算壹日│
│    │                                │                                │，未扣案金盈祥銀樓信用卡簽帳單（│
│    │                                │                                │銷售）存查聯上偽造「林秀麗」之署│
│    │                                │                                │名壹枚沒收。                    │
└──┴────────────────┴────────────────┴────────────────┘